【裁判字號】    88,易,5172
【裁判日期】    890225
【裁判案由】    賭博
【裁判全文】
臺灣高雄地方法院刑事判決                        八十八年度易字第五一七二號
    公  訴  人  乙○○
    被      告  丙○○
    被      告  丁○○
右列被告因賭博案件，經檢察官提起公訴（八十八年度偵字第二五三三九號），本院
判決如左：
    主  文
丙○○、丁○○共同連續意圖營利，供給賭博場所，丙○○處有期徒刑肆月，丁○○
處有期徒刑參月，如易科罰金，均以參佰元折算壹日。
扣案之賭具天九骨牌貳副、麻將貳副、骰子貳拾肆顆、記帳單壹拾壹張、新台幣肆仟
貳佰元均沒收。
    事  實
一、丙○○、丁○○共同基於意圖營利之概括犯意，自民國八十八年十月十日起，由
    丙○○提供高雄市○○區○○街三十六號之住處二樓為賭博場所，復以每日新台
幣（下同）一千元之代價，雇用丁○○在二樓主持及收管抽頭金，而提供場所供
    給賭客戊○○、王國華、嚴溢松、己○○等不特定人，以「天九骨牌」、麻將等
    工具賭博財物。並於賭客贏至一萬元時，從中抽取三百元，藉此牟利。嗣於八十
    八年十月十二日十九時二十分許，為警當場查獲，並扣得丙○○所有之賭博器具
    天九骨牌二副、麻將二副、骰子二十四顆、記帳單十一張、遙控器一個、抽頭金
    四千二百元。
二、案經高雄市政府警察局新興分局移送臺灣高雄地方法院檢察署檢察官偵查起訴。
    理  由
一、訊據被告丙○○固不否認於右揭時地提供場所及賭具，供他人賭博之事實，惟辯
    稱：並未雇用被告丁○○主持及收取抽頭金云云。被告丁○○雖坦承於右揭時地
    有賭博財物之事實，然辯稱：其僅負責購買飲料或在賭場輪流做莊，並非以每日
    一千元之代價，受雇於被告丙○○主持及收管抽頭金云云。惟查：右揭事實，業
    據被告於警訊及偵查初訊時供承不諱，且經證人即賭客戊○○於警訊中指證：現
    場為贏一萬元抽三百元，抽頭金均交由被告丁○○拿走等語，證人即賭客己○○
    於警訊中指證：抽頭金交付賭場主持人即被告丙○○，被告丁○○是被告丙○○
    請來主持天九骨牌的人等語，證人即賭客嚴溢松於警訊中亦指證稱賭場由被告丙○○開設，請被告丁○○當現場主持人，由其負責看場、抽頭等語明確。並有賭
    具天九骨牌二副、麻將二副、骰子二十四顆、記帳單十一張、抽頭金四千二百元
    等扣案可證。綜上所述，被告二人前開所辯，無非事後卸責之詞，不足採信。被
    告犯行洵堪認定。
二、核被告丙○○、丁○○所為，均係犯刑法第二百六十八條前段之意圖營利供給賭
    博場所罪。被告二人間互有犯意之聯絡及行為分擔，均為共同正犯。而其等先後
    多次犯行，時間緊接，方法相同，所犯係犯罪構成要件相同之罪名，顯係基於概
    括之犯意反覆為之，為連續犯，應依行法第第五十六條之規定，論以一罪。爰審
    酌被告前尚無不良素行，此均有台灣高等法院被告全國前案紀錄表可按，且被告
    二人經營時間尚短，僅獲利二萬元，已經被告丙○○陳明，惟犯罪情節輕微，等
    一切情狀，分別量處如主文所示之刑，並均諭知易科罰金之折算標準。扣案之賭
    具天九骨牌二副、麻將二副、骰子二十四顆、記帳單十一張，均為供犯罪所用之
    物，且為被告丙○○所有，又抽頭金四千二百元，為被告犯罪所得之物，已據被
    告丙○○供承在卷，應依法宣告沒收。至扣案之遙控器一個，係供被告丙○○前
    開住處二樓房間開門之用，並非專供犯罪所用之物，業據證人即警員庚○○在本
    院證述在卷，乃不為沒收之諭知，附此敘明。
三、公訴意旨另以：被告二人意圖營利提供前揭場所，聚集不特定之多數人而賭博，
    認被告二人另涉犯刑法第二百六十八條後段之意圖營利聚眾賭博罪嫌。按犯罪事
    實應依證據認定之，無證據不得推定其犯罪事實，刑事訴訟法第一百五十四條定
    有明文，又認定不利於被告事實，須依積極證據，苟積極證據不足為不利於被告
    事實之認定時，即應為有利於被告之認定，更不必有何有利之證據。最高法院著
    有三十年台上字第八一六號判例可參。又刑法第二百六十八條後段之聚眾賭博，
    需行為人主動聚集不特定之多數人者，始足當之。經查證人即賭客戊○○、甲○○、己○○於本院審理時結證稱：與被告丙○○、丁○○是鄰居，知道該處有打
    麻將，有空便會去玩等語。是被告既無聚眾賭博，此部分犯行尚屬不能證明。惟
    公訴人認此部份與前開有罪部份為想像競合之裁判上一罪關係，乃不另為無罪判
    決之諭知，併此敘明。
據上論斷，應依刑事訴訟法第二百九十九條第一項前段，刑法第二十八條、第五十六
條、第二百六十八條前段、第四十一條、第三十八條第一項第二款、第三款，罰金罰
鍰提高標準條例第一條前段、第二條，判決如主文。
中      華      民      國    八十九    年      二      月    二十五    日
                            臺灣高雄地方法院刑事第一庭
                                法  官 郭玫利
右為正本證明與原本無異。
如不服本判決，應於送達後十日內，向本院提出上訴狀。
                                書記官 許玉城
中      華      民      國    八十九    年      二      月    二十五    日
附錄本判決論罪之法條
刑法第二百六十八條前段：
意圖營利，供給賭博場所或聚眾賭博者，處三年以下有期徒刑，得併科三千元以下罰
金。


司法院資訊處製作；財團法人民間司法改革基金會備份。
